【裁判字號】    98,聲,713
【裁判日期】    980629
【裁判案由】    返還提存物
【裁判全文】
臺灣桃園地方法院民事裁定               98年度聲字第713號
聲  請  人  乙○○
相  對  人  懿陽金銀珠寶有限公司
法定代理人  甲○○
相  對  人  權駿企管顧問有限公司
法定代理人  甲○○
上列當事人間請求返還提存物事件，本院裁定如下：
   主  文
本院七十八年度存字第八六六號擔保提存事件聲請人所提存之新
臺幣肆萬零捌佰元准予返還。
    理  由
一、按訴訟終結後，供擔保人證明已定20日以上之期間，催告受
    擔保利益人行使權利而未行使，或法院依供擔保人之聲請，
    通知受擔保利益人於一定期間內行使權利並向法院為行使權
    利之證明而未證明者，法院應依供擔保人之聲請，以裁定命
    返還其提存物，民事訴訟法第104 條第1 項第3 款定有明文
    ；另依同法第106 條，前開規定於其他依法令供訴訟上之擔
    保者準用之。前開所謂之「訴訟終結」，應從廣義解釋，包
    括執行程序在內，如債權人確已聲請撤回假扣押執行之聲請
    ，復定20日以上之期間催告受擔保利益人行使權利而未行使
    者，應認已構成上開訴訟終結之要件，債權人自得聲請返還
    其因聲請假扣押而提供之擔保金。
二、本件聲請意旨略以：聲請人前曾遵本院78年度全字第854 號
    民事假扣押裁定，分別提供新臺幣3 萬元、10,800元，合計
    40,800元為擔保金，並以本院78年度存字第866 號提存事件
    提存後，聲請本院以78年度執全字第655 號假扣押執行相對
    人所有財產在案。茲因聲請人業已撤回前開假扣押之強制執
    行，並向本院聲請通知相對人即受擔保利益人行使權利，經
    本院發函通知相對人於收受通知後21日內行使權利，惟相對
    人迄未行使，爰依法聲請返還擔保物。
三、經查，聲請人主張上開事實，業據提出本院78年度存字第86
    6 號提存書、本院98年3 月9 日桃院永民忠98年度聲字第89
    號通知行使權利函各1 份供本院查對無訛，本院並依職權調
    取本院78年度全字第854 號假扣押卷宗、78年度執全字第65
    5 號假扣押執行卷、78年度存字第866 號提存卷宗、98年度
    聲字第89號通知行使權利卷宗核閱屬實；復向本院查詢無誤
    ，有本院民事紀錄科查詢表2 紙附卷可憑，堪信上開主張為
    真正，依上揭說明，聲請人之聲請，核無不合，應予准許。
四、依民事訴訟法第104 條第1 項第3 款、第106 條前段，裁定
    如主文。
中    華    民    國    98    年    6     月    29    日
                  民事第三庭  法  官  陳心婷
上列正本證明與原本無異
如不服本裁定應於送達後10日內向本院提出抗告狀，並應繳納抗
告費新台幣1,000 元。
中    華    民    國    98    年    6     月    29    日
                              書記官  林君燕


司法院資訊處製作；財團法人民間司法改革基金會備份。
